【裁判字號】    97,交聲,52
【裁判日期】    970507
【裁判案由】    聲明異議
【裁判全文】
臺灣臺南地方法院交通事件裁定          97年度交聲字第52號
原處分機關  交通部公路總局嘉義區監理所臺南監理站
異議人即受
處分人      甲○○
上列受處分人因違反道路交通管理處罰條例案件，對於交通部公
路總局嘉義區監理所台南監理站，民國97年1月15日所為之裁決
處分（處分案號：嘉監南字第裁74-S00000000號），聲明異議，
本院裁定如下：
      主  文
異議駁回。
      理  由
一、原處分意旨略以：異議人即受處分人甲○○（下稱異議人）
    所有之車號MJR-152號重型機車，於民國97年1月4日下午14
    時51分許，在台南市○○路成大醫院側門人行道禁止臨時停
    車處所停車，經台南市警察局交通隊警員 (下稱舉發機關)
    予以製單逕行舉發，嗣原處分機關即交通部公路總局嘉義區
    監理所台南監理站，以異議人違規事實明確，依處罰條例第
    56條第1項第1款之規定，裁處異議人罰鍰新臺幣（下同）60
    0元等語。
二、本件聲明異議意旨略以：
    異議人停車地點並非人行道，是在紅線以內，不是在紅線
      區塊內。
    停車地點前方之門已經二年以上沒有人員出入，不會影響
      人員出入。
    成大醫院側門地上、牆上均沒有禁止停車標誌。
    為此聲明異議，請求撤銷原處分云云。
三、按汽車駕駛人停車時，有在禁止臨時停車處所停車者，處60
    0元以上1200元以下罰鍰，處罰條例第56條第1項第1款定有
    明文。
四、本院審酌：
  (一)異議人將其所有之車號MJR-152號重型機車，於97年1月4日
    下午14時51分許，停放於台南市○○路成大醫院側門處，經
    舉發機關以「在人行道禁止臨時停車處所停車」為由製單逕
    行舉發，嗣原處分機關依處罰條例第56條第1項第1款之規定
    ，裁處異議人罰鍰600元乙節，有：
    原處分機關裁決書。
    舉發機關舉發違反道路交通管理事件通知單。
    舉發照片。
    等件為證，且為異議人所不否認，此部分事實當可認定。
  (二)次按人行道：指為專供行人通行之騎樓、走廊，及劃設供行
    人行走之地面道路，與人行天橋及人行地下道；處罰條例第
    3條第3款，定有明文。今異議人停車地點位於東豐路上，係
    劃設供行人行走之地面道路，此可由該停車地點與其餘之人
    行道相連且舖設相同式樣之地磚可知 (見本院卷第7頁舉發
    照片)。尚不得因該處因為成大醫院設有側門供行人出入，
    而人行道路內縮，遽認該處係非供行人行走之地面道路。至
    該處側門成大醫院是否未曾開放供行人行走出入，並無礙異
    議人停車地點為人行道之屬性，異議人此部分所辯顯與常理
    不符。
  (三)人行道不得臨時停車，道路交通安全規則第111條第1項第1
    款，定有明文。依此異議人停車於人行道上舉發機關遽此舉
    發，原處分機關遽以裁決，即無任何不法。
  (四)至異議人辯稱停車地點是否為紅線以內？成大醫院附近是否
    有禁止停車之標誌？云云，因與舉發機關之舉發原因與原處
    分機關之裁決理由均無任何關係，本院爰不再一一論述。
五、綜上所述，異議人所有之車輛於前述時、地之違規事實既可
    認定，原處分機關據此裁處異議人罰鍰600元，經核於法尚
    無違誤，異議人異議內容，並無理由，應予駁回。
六、據上論斷，應依道路交通案件處理辦法第19條，裁定如主文
    。
中    華    民    國    97    年    5     月    7     日
                        交通法庭法  官  蔡直青
以上正本證明與原本無異。
如不服本裁定，應於收受送達後5日內向本院提出抗告狀。（應
附繕本）
                                書記官  劉鴻瑛
中    華    民    國    97    年    5     月    12    日


司法院資訊處製作；財團法人民間司法改革基金會備份。
